【裁判字號】    92,上易,1874
【裁判日期】    920922
【裁判案由】    傷害
【裁判全文】
臺灣高等法院刑事判決                          九十二年度上易字第一八七四號
    上  訴  人
    即  被  告  乙○○
右上訴人因傷害案件，不服臺灣板橋地方法院九十一年度易字第二七二五號，中華民
國九十二年一月二十三日第一審判決（起訴案號：臺灣板橋地方法院檢察署九十一年
度偵字第一三二九三號），提起上訴，本院判決如左：
    主  文
上訴駁回。
    事  實
一、乙○○於民國（下同）八十五年間曾因犯傷害罪，經臺灣板橋地方法院以八十五
    年度易字第七七三二號判處罰金二千元，經本院以八十六年度上易字第九一八號
    上訴駁回確定在案，並於八十六年六月十八日易科罰金執行完畢（不構成累犯）
    。詎乙○○仍不知警惕，於九十一年六月十三日上午十一時許，在臺北縣樹林市
    ○○路一六九號公寓公用樓梯間，因見鄰居甲○○將其停放於公用樓梯間之腳踏
    車推出道路淋雨，心生不滿，而與甲○○為此事發生口角，竟基於傷害甲○○身
    體之犯意，以其拾獲不知何人所有之角鐵，毆打甲○○，致甲○○受有前額裂傷
    （鼻子上方，約三點五乘零點二乘零點二公分）之傷害。乙○○見甲○○受傷後
    ，隨即將該角鐵丟棄於上揭處所而逃逸。
二、案經被害人甲○○訴由臺北縣政府警察局樹林分局報告臺灣板橋地方法院檢察署
    檢察官偵查起訴。
    理  由
一、訊據上訴人即被告乙○○（簡稱被告）矢口否認涉有右揭傷害犯行，辯稱：當時
    伊與告訴人甲○○（簡稱告訴人）只是發生爭吵而互相拉扯，以致告訴人被伊推
    倒，林丙旺案發時站在伊左邊，而伊是左撇子，林丙旺於原審證稱其自伊右手搶
    下角鐵之證言，應係偽證，伊不清楚告訴人額頭上的傷是如何來的，伊並無持角
    鐵毆打甲○○等語。
二、惟查：（一）、被告於前揭時、地以角鐵毆打告訴人甲○○一節，業據告訴人於
    偵查及原審時指述歷歷，告訴人並受有前額裂傷（鼻子上方，約三點五乘零點二
    乘零點二公分）之傷害，有仁愛醫院九十一年六月十三日診斷證明書在卷可稽（
    參原審卷第四六頁）。而原審向仁愛醫院詢問告訴人之前額傷勢可能為何種工具
    所傷，經仁愛醫院回覆：告訴人於九十一年六月十三日中午至仁愛醫院急診，受
    有前額裂傷之傷害，並自述被人用尖銳鐵器毆打，由傷口判斷可能為尖銳工具所
    傷，角鐵也有可能等語，有仁愛醫院九十一年十二月十七日仁醫字第九一二五○
    號函一紙及告訴人於仁愛醫院之當日急診病歷資料在卷可按（參同上卷第四二頁
    、第四四頁、第四五頁）；（二）、證人即案發時現場目擊者且將告訴人送至仁
    愛醫院急救之林丙旺於原審到庭證稱：「九十一年十月四號我才去（金車飲料）
    上班的，之前我在樹林市○○路的樹林中學那裡賣檳榔，之前我都不認識被告及
    告訴人，九十一年六月十三號中午時，我跟太太在檳榔攤那裡吃飯，當時看到馬
    路對面被告及告訴人二個人在吵架，當時我看到告訴人被被告推倒，後來被告拿
    角鐵要打告訴人，當時我看情形不對，我就跑過去到安全島那裡，當時被告就已
    經拿角鐵打到告訴人的頭了，當時我就看到告訴人的頭部流血了，後來我到場之
    後，我人就在他們二個人中間，我就告訴被告不要打了，我就把被告的角鐵拿起
    來」等語（參同上卷第三五頁），核與告訴人指述相符，且證人林丙旺當庭所繪
    之角鐵形狀、大小、長度皆與扣案之角鐵大致相同，有勘驗紀錄在卷可按（參同
    上卷第四十頁），益臻告訴人之指述屬實。況證人林丙旺與告訴人非親非故，應
    無甘冒偽證罪之風險誣攀被告可能，被告辯稱並無毆打告訴人一事，要係卸責之
    詞，不足採信。本件事證明確，被告犯行洵堪認定，應予依法論科。
三、核被告所為，係犯刑法第二百七十七條第一項之普通傷害罪。
四、原審本於同上見解，適用刑法第二百七十七條第一項、第四十一條第一項前段、
    罰金罰鍰提高標準條例第一條前段、第二條之規定，並審酌被告之品行，及其犯
    罪之動機、目的、手段、告訴人所受傷害之程度、犯罪後態度，以及迄未與告訴
    人和解之態度等一切情狀，量處拘役五十日，並諭知易科罰金之折算標準。另說
    明被告所拾獲用以傷害告訴人之角鐵一支，業經扣案在卷，然非為被告所有，不
    併為沒收之諭知。經核原審認事用法，均無不合，量刑亦稱允當。被告上訴意旨
    仍執陳詞、否認犯行，指摘原審認事用法不當，為無理由，應予駁回。
據上論斷，應依刑事訴訟法第三百六十八條，判決如主文。
本案經檢察官劉永清到庭執行職務。
中      華      民      國    九十二    年      九      月    二十二    日
                              臺灣高等法院刑事第二十庭
                                  審判長法  官  陳  晴  教
                                        法  官  李  春  地
                                        法  官  鄧  振  球
右正本證明與原本無異。
不得上訴。
                                        書記官  洪  秋  帆
中      華      民      國    九十二    年      九      月    二十六    日
附錄：本案論罪科刑法條全文
刑法第二百七十七條
傷害人之身體或健康者，處三年以下有期徒刑，拘役或一千元以下罰金。
犯前項之罪，因而致人於死者，處無期徒或七年以上有期徒刑；致重傷者，處三年以
上十年以下有期徒刑。


司法院資訊處製作；財團法人民間司法改革基金會備份。
